【裁判字號】    99,抗,306
【裁判日期】    991022
【裁判案由】    聲請撤銷緩刑
【裁判全文】
臺灣高等法院臺南分院刑事裁定           99年度抗字第306號
抗  告  人
即 受 刑人  甲○○
上列抗告人因聲請撤銷緩刑案件，不服臺灣嘉義地方法院中華民
國99年9月21日裁定（99年度撤緩字第68號）提起抗告，本院裁
定如下：
    主  文
抗告駁回。
    理  由
一、本件抗告意旨略以：抗告人因沒有穩定工作與正常收入，無
    法按時匯款，今到處借款，借到了新台幣（下同）4萬5千元
    ，已於99年10月5日全部轉帳匯入告訴人王秋燕帳戶，提出
    轉帳明細表為證，請求重新量處云云。
二、按受緩刑之宣告，而有違反刑法第74條第2項第1款至第8款
    所定負擔情節重大者，足認原宣告之緩刑難收其預期效果，
    而有執行刑罰之必要者，得撤銷緩刑之宣告，刑法第75條之
    1第1項第4款定有明文。又緩刑之宣告應撤銷者，由受刑人
    所在地或其最後住所地之地方法院檢察官聲請該法院裁定之
    ，刑事訴訟法第476條亦有明定。
三、查抗告人前因過失傷害案件，經臺灣臺北地方法院以99年度
    交簡上字第78號判決判處拘役59日，如易科罰金以新台幣1
    千元折算1日，並宣告緩刑2年（緩刑期間自99年6月30日起
    至101年6月29日止），且應履行臺灣臺北地方法院99年度司
    北小調字第453號調解筆錄所載之調解成立內容（即抗告人
    甲○○應給付告訴人王秋燕5萬元，給付方式：分10期，自
    99年5月15日起，於每月15日給付5千元，至全部清償止，如
    有一期未履行，視為全部到期）。此有臺灣臺北地方法院99
    年度交簡上字第78號判決、99年度司北小調字第453號調解
    筆錄及臺灣高等法院被告前案紀錄表在卷可憑。惟抗告人於
    緩刑期內僅於99年5月15日向告訴人王秋燕給付1期5千元，
    於其後竟不再依上開刑事判決所附應履行之民事賠償義務（
    參見告訴人王秋燕於99年8月4日向臺灣臺北地方法院檢察署
    具狀之聲明並聲請撤銷緩刑宣告之書狀，見原審卷第16-18
    頁）。臺灣臺北地方法院檢察署於99年8月2發函通知抗告人
    應履行上開判決所附應履行之民事賠償義務之意旨，受刑人
    已於99年8月4日收受該函，有郵務送達證書在卷可參（見原
    審卷第13、14頁），詎抗告人仍置之不理，迄原審檢察官提
    出本件聲請時仍未履行該義務。原審法院審核結果，以受刑
    人於受有拘役及緩刑宣告確定後，於緩刑期內故意不履行法
    院所定之負擔，漠視法院上開諭知之輕率態度，難認受刑人
    於犯後已生悔意，顯有違反刑法第74條第2項第3款所定負擔
    情節重大之情形，無從再預期受刑人將會遵守相關法令規定
    ，認原宣告之緩刑難收其預期效果，有執行刑罰之必要，而
    准檢察官之聲請，裁定撤銷受刑人於臺灣臺北地方法院99年
    度簡上字第235號刑事判決之緩刑宣告。
四、本院查受刑人甲○○於受有緩刑宣告之利益後，本應履行義
    務，依法給付告訴人損害賠償之金額，詎竟將其義務置之不
    理，經臺灣嘉義地方法院檢察署檢察官送達受刑人應依上開
    判決及調解書意旨履行之通知，仍未獲其置理，顯然無視原
    緩刑宣告判決給予之寬典，其違反判決所定負擔之情節自屬
    重大無訛，堪認原宣告之緩刑難收其預期效果，而有執行刑
    罰之必要。是原審法院認檢察官聲請撤銷受刑人前揭緩刑之
    宣告，核與刑法第75條之1第1項第4款規定相符，而裁定准
    許之。本院經核原審裁定並無不合。至於抗告人以上揭事由
    為本件抗告理由；然查抗告人確未依臺灣臺北地方法院99年
    度交簡上字第78號判決所命應給付告訴人賠償金額之義務明
    確，並為抗告人所不否認，則原審法院認受刑人確已符合刑
    法第75條之1第1項第4款規定，而為上開裁定，即無不洽。
    雖抗告人於原審裁定後之99年10月5日將其餘4萬5千元全部
    轉帳匯入告訴人王秋燕帳戶，乃其應履行之民事賠償義務，
    但其先前確已違反刑法第75條之1第1項第4款之規定，尚非
    得作為本件「不撤銷緩刑」之正當理由。從而，本件抗告為
    無理由，應予駁回。
五、據上論結，應依刑事訴訟法第412條，裁定如主文。
中    華    民    國    99    年    10    月    22    日
                  刑事第一庭    審判長法  官  茆臺雲
                                      法  官  蔡長林
                                      法  官  王明宏
以上正本證明與原本無異。
不得再抗告。
                                      書記官  黃全忠
中    華    民    國    99    年    10    月    22    日

司法院資訊處製作；財團法人民間司法改革基金會備份。
